zh-TW: 進氣溫度感知器安裝樣式: 卡扣式; 法蘭/螺栓連接式; 整合於 MAF 外殼; 整合於 MAP 感測器; 推入式 (護套); 螺紋式; 其他
zh-CN: 进气温度传感器安装方式: 夹入式; 法兰/螺栓连接式; 集成在 MAF 外壳中; 集成在 MAP 传感器中; 推入式（索环）; 螺纹式; 其他
ko: 흡기 온도 센서 장착 방식: 클립형; 플랜지/볼트온; MAF 하우징 통합형; MAP 센서 통합형; 푸시인(그로밋); 나사형; 기타
sk-SK: Spôsob montáže snímača teploty nasávaného vzduchu: Nacvakávacia; Príruba/priskrutkovanie; Integrovaná v kryte MAF; Integrovaná v snímači MAP; Zatláčacia (priechodka); Závitová; Iné
ja: 吸気温度センサーの取り付け方法: クリップイン; フランジ/ボルトオン; MAFハウジング統合型; MAPセンサー統合型; プッシュイン (グロメット); ネジ式; その他
ro-RO: Stil de montare pentru senzorul de temperatură al admisiei de aer: Cu prindere (clip-in); Flanșă/cu șurub; Integrat în carcasa debitmetrului (MAF); Integrat în senzorul MAP; Prin împingere (garnitură); Filetat; Altele
bg-BG: Начин на монтаж на сензора за температура на входящия въздух: С клипс; С фланец/болтове; Вграден в корпуса на MAF сензора; Вграден в MAP сензора; С натискане (уплътнител); На резба; Други
ru: Тип крепления датчика температуры воздуха на впуске: На защелке; Фланцевое/на болтах; Встроенный в корпус ДМРВ; Встроенный в ДАД; Вставной (через уплотнительное кольцо); Резьбовой; Другое
cs: Způsob montáže snímače teploty nasávaného vzduchu: Nacvakávací; Příruba / šroubovací; Integrováno v krytu MAF; Integrováno v senzoru MAP; Zasunovací (průchodka); Závitové; Ostatní
fr: Style de fixation du capteur de température d’air d’admission: À clipser; À bride/à boulonner; Intégré au boîtier de débitmètre massique (MAF); Intégré au capteur MAP; À enfoncer (œillet); Fileté; Autre
el: Στυλ τοποθέτησης αισθητήρα θερμοκρασίας εισαγωγής αέρα: Κουμπωτό; Φλάντζα/Βιδωτό; Ενσωματωμένο στο περίβλημα MAF; Ενσωματωμένο στον αισθητήρα MAP; Πρεσαριστό (δακτύλιος grommet); Με σπείρωμα; Άλλο
hu: Beszívott levegőhőmérséklet-érzékelő felszerelési stílusa: Bepattintható; Karimás/csavaros; Légtömegmérő-házba (MAF) integrált; MAP-szenzorba integrált; Benyomható (tömítőgyűrűs); Menetes; Egyéb
th: รูปแบบการติดตั้งเซ็นเซอร์วัดอุณหภูมิอากาศไอดี: แบบคลิปหนีบ; แบบหน้าแปลน/ขันน็อต; ผสานรวมในเรือน MAF; ผสานรวมในเซนเซอร์ MAP; แบบดันเข้า (แหวนยาง); แบบเกลียว; อื่นๆ
lt-LT: Įsiurbiamo oro temperatūros jutiklio tvirtinimo būdas: Įsegamas; Flanšinis / prisukamas; Integruotas MAF korpuse; Integruotas MAP jutiklyje; Įspaudžiamas (įvorė); Srieginis; Kita
pt-BR: Estilo de montagem do sensor de temperatura de entrada de ar: Encaixe (clip-in); Flange/parafusado; Integrado no compartimento do MAF; Integrado no sensor MAP; Pressão (ilhós); Rosqueado; Outros
nb: Monteringsstil for luftinntakstemperatursensor: Innklikkbar; Flens / påskrudd; Integrert i MAF-hus; Integrert i MAP-sensor; Innpress (gummiforing); Gjenget; Annet
fi: Ilmanoton lämpötila-anturin asennustapa: Klipsikiinnitys; Laippa/pulttikiinnitys; Integroitu MAF-koteloon; Integroitu MAP-anturiin; Painettava (läpivientikumi); Kierteinen; Muu
es: Estilo de montaje del sensor de temperatura de admisión de aire: De clip; Brida/atornillado; Integrado en la carcasa del MAF; Integrado en el sensor MAP; A presión (arandela); Roscado; Otro
pl: Sposób montażu czujnika temperatury wlotu powietrza: Wpinany; Kołnierzowy/przykręcany; Zintegrowany z obudową MAF; Zintegrowany z czujnikiem MAP; Wciskany (przelotka); Gwintowany; Inne
sl-SI: Način montaže senzorja temperature dovodnega zraka: Na zatič; S prirobnico/vijaki; Vgrajen v ohišje MAF; Vgrajen v senzor MAP; Na potisk (tesnilo); Z navojem; Drugo
vi: Kiểu lắp đặt cảm biến nhiệt độ khí nạp: Dạng kẹp; Mặt bích/bắt vít; Tích hợp trong vỏ MAF; Tích hợp trong cảm biến MAP; Nhét vào (vòng đệm); Có ren; Khác
it: Stile di montaggio del sensore di temperatura dell'aria aspirata: A clip; A flangia/a bullone; Integrato nell'alloggiamento MAF; Integrato nel sensore MAP; A pressione (guarnizione); Filettato; Altro
de: Montageart des Luftansaugtemperatursensors: Clip-in; Flansch/verschraubt; Im LMM-Gehäuse integriert; Im MAP-Sensor integriert; Push-in (Tülle); Mit Gewinde; Andere
en: Air intake temperature sensor mounting style: Clip-in; Flange/bolt-on; Integrated in MAF housing; Integrated in MAP sensor; Push-in (grommet); Threaded; Other
nl: Montagestijl luchtinlaattemperatuursensor: Clip-in; Flens/bolt-on; Geïntegreerd in LMM-behuizing; Geïntegreerd in MAP-sensor; Push-in (doorvoertule); Met schroefdraad; Overig
da: Monteringsstil for luftindsugningstemperaturføler: Clip-in; Flange/påboltning; Integreret i MAF-hus; Integreret i MAP-sensor; Push-in (tylle); Med gevind; Anden
sv: Monteringsstil för luftintagstemperatursensor: Insnäppning; Fläns/påbultad; Inbyggd i MAF-hus; Inbyggd i MAP-sensor; Intryckning (genomföring); Gängad; Övrigt
tr: Hava giriş sıcaklık sensörünün montaj stili: Klipsli; Flanşlı/vidalı; MAF yuvasına entegre; MAP sensörüne entegre; İtmeli (gromet); Dişli; Diğer
pt-PT: Tipo de montagem do sensor de temperatura do ar de admissão: De encaixe; Flange/aparafusado; Integrado no corpo do MAF; Integrado no sensor MAP; De pressão (ilhó); Roscado; Outro
hr-HR: Način montaže senzora temperature usisnog zraka: Utično (kopča); S prirubnicom / pričvršćeno vijcima; Integrirano u kućište MAF senzora; Integrirano u MAP senzor; Utično (ušica); S navojem; Ostalo